# 请教陈版主，上市后扣除融资成本的理财净收益是否计入非经

提问人：zzz_yyyiii 时间：2022-06-02 10:24:51
本公司对理财产品的投资收益是否计入非经在IPO期间按照“IPO发行人在申报期内购买理财产品取得的投资收益均应计入非经常性损益，但在满足一定条件时可以按扣除融资成本后的净收益计入非经常性损益。”这一要求处理。由于理财收益远远小于融资成本，目前理财产品的投资收益以及计提的公允价值变动损益均没有计入非经。
请问上市后可以延续这样的处理方式吗？
期待陈版主的回复，非常感谢！

回答人：chenyiwei
首先要指出：“IPO发行人在申报期内购买理财产品取得的投资收益均应计入非经常性损益，但在满足一定条件时可以按扣除融资成本后的净收益计入非经常性损益。”这一条并没有正式的书面文件规定，可能是发行部有关人士在保代培训班等场合的表述，但并无正式文件依据。
理论上IPO公司和上市公司在非经常性损益认定的标准方面应当是一致的，不应存在差异。上市公司的普遍做法是不扣除融资成本。建议在上市后按照上市公司的通常做法处理。

提问人：zzz_yyyiii 时间：2022-07-18 15:51:10
非常感谢陈版主的指导。还想请教一下：
公司IPO阶段是按照“满足一定条件时扣除融资成本后的净收益计入非经”的，如果公司在 7 月份上市成功了，按照准则是上市后按照全额计入非经，那这个具体会计处理上应该如何做呢？就是在2022.12.31的年报时，是1-6月份按照净额计入非经，7-12月份全额计入非经？还是1-12月都按全额计入非经？
期待陈版主的回复，非常感谢！

回答人：chenyiwei
可以考虑按上市前后分段处理。